

## Coordonnées

• LILLE 59000

romain.pourchaux@gmail.com

06 78 61 61 35

in www.linkedin.com/in/romainpourchaux/

github.com/Fostrankill

# **Outils/Expertises**

 Wireframes: Figma / Excalidraw

 AS400 / Infolog / Citrix / Logistar

Gestion de projet: Trello / Jira

Rigueur/Autonomie

• Esprit d'équipe /Enthousiasme

Service Client

## Languages

Anglais: Lu, parlé, écrit

**Espagnol: Notions** 

## Centres d'intérêt

Treks en autonomie

Running

Musique

Jeux Vidéo

Biérologie

# Développeur Web

# Romain Pourchaux

Aprés 10 années au sein de la grande famille du Retail et de la Supply, j'ai repris une formation en temps que développeur Web à la Wild Code School sur le campus de Lille. Je recherche une alternance d'une durée d'un an (Bac +3/4) à partir de Mars 2023.

Profil evolutif passionné par le développement web et mobile, je cherche à rejoindre une entreprise avec laquelle je pourrais partager plus que du code!

# **Experiences**

## O Développeur Web

01/2022 - 02/2023

Wild Code School I Lille

React.js  $\cdot$  Express.js  $\cdot$  JavaScript  $\cdot$  Node.js  $\cdot$  HTML5  $\cdot$  CSS 3  $\cdot$  MySQL

• Hackathon : <u>EscapeGame</u> interactif dans les locaux de l'école

• Projet 2 : Randomovie. Application mobile sur le choix de film

• Projet 1 : <u>DailyWilder</u>. Journal sur la Wild Code School

## Chef de projet Supply Chain

01/2020-09/2022

AUCHAN RETAIL I Etudes et Méthode I Villeneuve d'Ascq

- Pilotage des projets et conception des évolutions. Construction et animation des instances.

- Participation au déploiement national de la roadmap : accompagnement de la mise en œuvre des projets. Cadrage des besoins métiers, conception des solutions avec les équipes transverses et pilotage des tests métiers.

- Amélioration continue : référent sur les solutions et process métiers

### Responsable d'Exploitation Logistique

10/2015 - 01/2020

AUCHAN RETAIL | Approvisionnement Logistique | Lesquin

Management d'une équipe de 40 collaborateurs : Lancement de la préparation PGC (Voice Picking), conduite du changement. Mise en place de reporting/KPI (productivité, frais de personnel, lean ...)

## Responsable d'Entrepôt Logistique

09/2014 - 09/2015

LAROCHE I MIN de Rungis I Val-de-Marne

Gestion des stocks, optimisation des flux logistiques, approvisionnement, réception, préparation, expédition.

#### Vendeur Technique

09/2012 - 09/2014

BRICO DEPOT I Cambrai I Haut de France

Animation du secteur de vente, SAV, travail en équipe, merchandising. SAP: gestion de la surface de vente, approvisionnements, stockage.

## **Formations**

Q	Bac + 2 Développeur Web - Wild Code School Lille	2023
0	Master Management Supply Chain – ISTELI Lille	2017

Licence pro LOGG – Université Polytechnique HDF 2015

DUT Technico-Commercial – IUT de LENS 2014

Baccalauréat Général Scientifique - Fénelon Cambrai 2011